臺灣臺中地方法院民事裁定　　　　　　100年度司護字第283號
聲　請　人　臺中市政府
法定代理人　胡志強
受　安置人　L377　　　　.
法定代理人　L377F　　　 .
上列聲請人聲請保護安置事件，本院裁定如下：
    主  文
受安置人應交付聲請人委託之少年福利機構續予輔導及協助。
聲請程序費用由聲請人負擔。
    理  由
一、本件聲請意旨略以：受安置人L377（為十二歲以上未滿十八
    歲之少年，依兒童及少年福利與權益保障法第六十九條規定
    「不得揭露足以識別兒童及少年身分之資訊」，真實姓名年
    籍詳卷對照表）於民國一００年十一月間經友人引薦開始從
    事傳播陪酒、陪搖之工作，一節五十分鐘收取新臺幣（下同
    ）八百元，性交易則為四千至五千不等，每次需坐滿三小時
    ，經紀公司抽成二百元，嗣經臺中市政府警察局少年警察隊
    查獲。評估受安置人有從事性交易行為之虞，聲請人業依兒
    童及少年性交易防制條例第十五條第一項規定，於同年月二
    十二日十九時將受安置人送往緊急收容中心安置。嗣認受安
    置人有保護安置之必要，爰依同條例第十六條第一項之規定
    向鈞院提出報告，並聲請裁定准予安置於短期收容中心，並
    經鈞院以一００度司護字第二六二號裁定裁准。現受安置人
    在安置期間尚能遵守機構規定，但缺乏法治觀念，價值觀念
    偏頗，交友、行為方面尚不穩定，易受外界誘惑，又評估其
    家庭功能欠佳，缺乏親職功能及教養技巧，因此不宜責付家
    長，受安置人亟需予以長期之輔導、匡正其正當之兩性交往
    態度，繼續學業或學習一技之長，爰聲請將受安置人交付聲
    請人委託之少年福利機構續予輔導及協助等語。並提出臺中
    市私立家扶希望學園觀察輔導報告書、臺中市政府性交易防
    制個案家庭訪視處理建議表及戶籍謄本等件為證。
二、按主管機關依兒童及少年性交易防制條例第十六條之規定安
    置後，應於二週至一個月內向法院提出觀察輔導報告及建議
    處遇方式，並聲請法院裁定。法院依審理結果，認為該兒童
    或少年有從事性交易者，除有(一)罹患愛滋病者。(二)懷孕者。
    (三)外國籍者。(四)來自大陸地區者。(五)智障者。(六)有事實足證
    較適宜由父母監護者。(七)其他事實足証不適合中途學校之特
    殊教育，且有其他適當之處遇者外，法院應裁定將其安置於
    中途學校施予二年之特殊教育；法院就前項所列七款情形，
    及兒童或少年有從事性交易之虞者，應分別情形裁定將兒童
    或少年安置於主管機關委託之兒童福利機構、少年福利機構
    、寄養家庭或其他適當醫療或教育機構，或裁定遺送、或交
    由父母監護、或為其他適當處遇，並通知主管機關續予輔導
    及協助，兒童及少年性交易防制條例第十七條第一項、第十
    八條第二項、第三項分別定有明文。
三、經查：
  (一)聲請人主張之事實，業據提出上開證物為證，復經依職權查
    詢本院一００年度司護字第二六二號民事裁定核閱無誤，堪
    信為真實。另社工訪視之結果略以：案家結構完整，但因案
    父、母離婚後各自有交往對象，案父未負管教之責，而案母
    雖每日回家探視案主，也因另組家庭而未能全心陪伴案主，
    無論是放任或打罵教育皆無法有效提供正向之影響，案主受
    外界吸引而迅速走向歧途，家庭難以適時發揮有效之教養功
    能協助導正。2.案主無法抗拒友人及外界誘惑而誤入歧途，
    且交往人士複雜，顯示案主缺乏自我約束能力與自我保護概
    念。3.案主因好奇及受友人誘惑而吸食毒品，且因從事陪酒
    、陪搖之傳播妹工作，吸食多樣毒品成癮，顯見其自制力不
    足。4.案主有性交易之虞，案母雖有心管教案主，但所能發
    揮之影響力有限，又因案主現處於容易受同儕影響之階段，
    判斷是非能力待加強，因此建議安置適當之場所以矯治其價
    值觀和行為，並完成國中學業等語，此有臺中市政府性交易
    防制個案家庭訪視處理建議表附卷可按。
  (二)再依臺中市私立家扶希望學園觀察輔導報告書所載：1.雖案
    家對案主照顧、關心之人眾多，但對於管教、約束案主一事
    ，案家已疲於奔命，影響力有限，案主每隔一段時間即出現
    脫軌行為，使得案父母及外婆對管教案主一事備感沉重。2.
    案主本身法治觀念薄弱，交友狀況非常複雜，案主明知是違
    法之事，但仍難以抗拒朋友影響，甚至鋌而走險從事違法行
    為。3.案主家庭系統對案主之管教及約束難以施力，且案主
    缺乏法治觀念，交友複雜，對物質渴望難以抗拒，且對朋友
    之聯繫難以割捨，均可能使案主再度涉入不法工作。4.另案
    主自述有動機想要改變、向善，若要使案主改變動力能夠穩
    定持續，則約束力強、穩定度高且安全之環境或能協助案主
    持續改變之動力，因此建議安置案主於適當場所，輔導改善
    其行為等語。
四、綜上，本院認受安置人對於金錢及兩性議題之觀念有所偏頗
    ，且曾從事傳播陪酒及性交易之工作，堪認有再度從事性交
    易行為之虞。而受安置人之生父母欠缺管束受安置人之能力
    ，為使受安置人得以匡正，並使受安置人獲得長期安定之環
    境，重新學習正確價值觀及是非觀，並斟酌受安置人之最佳
    利益，爰依兒童及少年性交易防制條例第十八條第三項規定
    ，將受安置人交付聲請人安置於聲請人委託之少年福利機構
    ，續予輔導及協助，且比照本條第二項規定特殊教育期間，
    以施予二年之長期輔導為限。
五、依兒童及少年性交易防制條例第十六條、非訟事件法第二十
    一條第一項前段，裁定如主文。
中    華    民    國   100    年    12    月    26    日
                  家事法庭    司法事務官  林敬程
以上正本係照原本作成。
如對本裁定抗告應於裁定送達後十日內向本院提出抗告狀。
中    華    民    國   100    年    12    月    26    日
                              書  記  官  江美琪